臺灣高等法院臺南分院刑事判決　　九十四年度上訴字第八一號
上　訴　人
即　被　告　戊○○
上上訴人因搶奪等案件，不服臺灣臺南地方法院93年度訴字第
753號，中華民國93年09月27日第一審判決（起訴案號：臺灣臺
南地方法院檢察署93年度營偵字第704號、93年度偵字第6295號
），提起上訴，本院判決如左：
    主  文
上訴駁回。
    事  實
一、戊○○與李秉隆、王子銘三人（後二人於原審另行審結），
    共同基於意圖為自己不法之所有之概括犯意聯絡，先於九十
    三年六月十一日晚間六時許，至臺南縣新營市○○街一三八
    號附近，由戊○○及王子銘負責把風，李秉隆則持自備客觀
    上得供作兇器使用之Ｔ型螺絲起子二支，趁無人注意之際，
    下手竊取丙○○所有車號ＣＥ二─○○八號重型機車一部，
    得手後供王子銘代步使用（下稱犯罪事實一之Ａ）；復於同
    日晚間七時十五分許，李秉隆、戊○○及王子銘三人轉往臺
    南縣佳里鎮○○路「麥當勞速食店」門口，承繼前開竊盜犯
    意，以相同之手法，由戊○○及王子銘負責把風，李秉隆則
    再度持上開Ｔ型螺絲起子，下手竊取丁○○所有車號ＫＨ九
    ─八二六號重型機車，得手後由戊○○及李秉隆二人騎用（
    下稱犯罪事實一之Ｂ）。
二、戊○○及李秉隆竊得上開ＫＨ九─八二六號重型機車後，隨
    即利用該車為工具，共同意圖為自己不法之所有，並基於概
    括之犯意聯絡，由戊○○騎乘該車搭載李秉隆，攜帶前開Ｔ
    型螺絲起子二支，四處搜尋作案目標，於九十三年六月十一
    日晚間七時四十分許，行經臺南縣佳里鎮○○路二五九號前
    時，因見車號ＵＮ─八五○九號自小客車臨停於路旁，即趁
    車內乘客甲○○不及防備之際，由李秉隆下手打開該車右前
    車門，搶奪甲○○放置於車內之手提袋一個（內有錢包一個
    、
    機車加速駛離現場（下稱犯罪事實二之Ａ）；復於同日晚間
    七時五十分許，在臺南縣學甲鎮○○路與濟生路口，見乙○○一人獨自信步於該街口，即趁乙○○疏未防備之際，以飛
    車行搶之方式，由李秉隆下手搶奪乙○○之手提包一個（內
    有現金、
    揚長離去。嗣經臺南縣警察局學甲分局勤休警員吳軫嘉目睹
    全案發生經過，即通報警網圍捕，始將被告三人緝獲（下稱
    犯罪事實二之Ｂ），並扣得李秉隆所有，供犯罪所用之Ｔ型
    螺絲起子二支。
三、案經臺南縣警察局學甲分局及臺南縣警察局佳里分局報請臺
    灣臺南地方法院檢察署檢察官偵查起訴。
    理  由
一、本件係經上訴人即被告戊○○於準備程序當庭表示認罪而適
    用簡式審判程序，則依據刑事訴訟法第二百七十三條之二、
    同法第一百五十九條第二項之規定，不適用傳聞法則有關限
    制證據能力之相關規定，合先敘明。
二、右揭犯罪事實，業據上訴人即被告戊○○迭於警訊、偵訊、
    原審及本院調查、審理中坦承不諱，核與同案被告李秉隆及
    王子銘及被害人丙○○、丁○○、甲○○、乙○○指訴情節
    大致相符，並有贓物認領保管單四紙附卷及Ｔ型扳手二支扣
    案可稽，被告戊○○自白與事實相符，應堪採信。
三、按刑法第三百二十一條第一項第三款所謂兇器，凡於人之生
    命身體之安全，易生危險者均屬之，因攜帶兇器行竊，只需
    行竊時攜帶具有危險性之兇器為已足，並不以主觀上有以該
    兇器行兇之意圖為必要，最高法院七十年度台上字第六一一
    ○號判決、七十一年度台上字第七二八號判決均採同一見解
    。被告等持以行竊及搶奪之Ｔ型螺絲起子，手柄為壓克力材
    質，前端為金屬材質，客觀上足對人之身體造成危險，此有
    照片二紙附於警卷可證，在客觀上既足以對人之生命、身體
    、安全構成威脅，具有行兇之危險性，自屬兇器無訛；被告
    於上訴理由狀中雖辯稱Ｔ型扳手無意用以搶奪傷人云云，然
    該Ｔ型螺絲起子客觀上具有行兇之危險性，縱令被告無意以
    該板手傷人，亦難認非屬兇器，被告此部分所辯，自無足取
    。又被告辯稱偷車是要去李秉隆祖父家代步所用，無用以搶
    奪意思等語；惟查被告於原審時供稱伊與李秉隆到臺南後，
    王子銘就開車來載伊二人（原審卷第三七頁），而同案被告
    李秉隆於警訊時亦不否認伊二人有搭乘王子銘駕駛之自小客
    車一事（學甲分局警卷第十六頁），則被告與李秉隆若欲前
    往李秉隆祖父家，自可請同案被告王子銘開車送其等前往，
    何須偷車代步；再觀之被告竊取前開機車後隨即行搶，及被
    告於警訊時二次供稱係因家裡貧窮而竊取機車及行搶（學甲
    分局警卷第七頁、佳里分局警卷第九頁），足認被告係以竊
    得之機車供作其搶奪之工具使用，被告所辯偷車代步云云，
    亦無足取。綜上，本件事證明確，被告戊○○犯行洵堪認定
    。
四、核被告戊○○所為如犯罪事實一所示之竊盜犯行係犯刑法第
    三百二十一條第一項第三、四款之結夥三人，攜帶兇器竊盜
    罪；如犯罪事實二所示之犯行，係犯刑法第三百二十六條第
    一項之加重搶奪罪。被告戊○○就加重竊盜犯行與被告李秉
    隆、王子銘間，另被告戊○○就加重搶奪犯行與被告李秉隆
    間，有犯意聯絡及行為分擔，均應論共同正犯。被告戊○○
    先後二次加重竊盜及加重搶奪犯行，各時間緊接，手法分別
    相同，分別觸犯構成要件相同之罪名，顯係基於概括犯意為
    之，皆屬連續犯，均應依刑法第五十六條規定論以一罪，並
    均加重其刑。被告係以竊取機車為交通工具而為加重搶奪行
    為，二者具有方法結果之牽連關係，應依刑法第五十五條規
    定，從一重之加重搶奪罪處斷。
五、原審以被告罪証明確，因予適用刑法第二十八條、第五十六
    條、第三百二十一條第一項第三、四款、第三百二十六條、
    第五十五條、第三十八條第一項第二款，並審酌被告戊○○
    之品行、智識程度、生活狀況及其犯罪動機、目的、手段，
    竊取機車為工具及當街攜帶凶器搶奪路人皮包，影響社會治
    安甚鉅，惡性非輕，暨犯罪後坦承犯行，尚知悔改且其涉案
    程度較輕等一切情狀，量處有期徒刑一年十月，扣案之Ｔ型
    螺絲起子二支係供被告行竊、搶奪所用之物，依刑法第三十
    八條第一項第二款之規定沒收之。本院認原審認事用法俱無
    不合，量刑亦稱妥適，被告上訴指摘原判決量刑過重，並無
    可取，為無理由，應予駁回。
據上論斷，應依刑事訴訟法第三百六十八條，判決如主文。
本案經檢察官許仲瑩到庭執行職務。
中　　華　　民　　國　　94　　年　　3 　　月　　23　　日
                刑事第四庭審判長法官  鄭  文  肅
                                法官  林  勝  木
                                法官  陳  珍  如
上正本證明與原本無異。
如不服本判決，應於收受本判決後十日內向本院提出上訴書狀。
其未敘述上訴理由者並得於提起上訴後十日內向本院補提理由書
狀（均須按他造當事人之人數附繕本）「切勿逕送上級法院」。
                              書記官  周  美  莉
中　　華　　民　　國　　94　　年　　3　　月　　23　　日
附錄法條：
中華民國刑法第三百二十一條
 (加重竊盜罪)
犯竊盜罪而有左列情形之一者，處六月以上五年以下有期徒刑：
一於夜間侵入住宅或有人居住之建築物、船艦，或隱匿其內而犯
之者。
二毀越門扇、牆垣或其他安全設備而犯之者。
三  攜帶兇器而犯之者。
四  結夥三人以上而犯之者。
五  乘火災、水災或其他災害之際而犯之者。
六  在車站或埠頭而犯之者。
前項之未遂罰之。
中華民國刑法第三百二十六條
 (加重搶奪罪)
犯前條第一項之罪，而有第三百二十一條第一項各款情形之一者
，處一年以上七年以下有期徒刑。
前項之未遂犯罰之。
